【裁判字號】    97,訴,1744
【裁判日期】    970529
【裁判案由】    毒品危害防制條例
【裁判全文】
臺灣板橋地方法院刑事判決              97年度訴字第1744號
公  訴  人  臺灣板橋地方法院檢察署檢察官
被      告  甲○○
上列被告因違反毒品危害防制條例案件，經檢察官提起公訴（97
年度毒偵字第1551號），本院受理後被告為有罪之陳述，經合議
庭裁定由受命法官獨任進行簡式審判程序，判決如下：
    主  文
甲○○施用第一級毒品，累犯，處有期徒刑拾月。扣案之內有無
法析離之微量第一級毒品海洛因殘渣之塑膠袋貳個沒收銷燬；注
射針筒壹支沒收。
    事  實
一、甲○○前於民國94年間因施用毒品案件，經本院以94年度毒
    聲字第617 號裁定送觀察、勒戒後，認有繼續施用毒品之傾
    向，再經本院以94年度毒聲字第880 號裁定令入戒治處所施
    以強制戒治，嗣執行強制戒治六個月以上，認無繼續強制戒
    治之必要，於95年1 月10日釋放出所，並經臺灣板橋地方法
    院檢察署檢察官以95年度戒毒偵字第32號為不起訴處分確定
    。復於同年間因連續轉讓第一級毒品案件，經本院於94年6
    月29日以94年度訴字第1103號判處有期徒刑一年四月，於94
    年7 月29日確定，於95年12月29日假釋出監並付保護管束，
    迄96年4 月15日縮刑期滿假釋未經撤銷以已執行論（構成累
    犯）。猶不知悔改，竟仍基於施用第一級毒品海洛因之犯意
    ，於97年1 月28日中午12時許，在其位於臺北縣泰山鄉○○
    路180 號之住處，以注射針筒注入體內之方式施用第一級毒
    品海洛因一次。嗣於97年1 月29日下午1 時40分許，在上址
    住處為警查獲，並扣得其所有之內有無法析離之微量第一級
    毒品海洛因殘渣之塑膠袋二個及供其施用第一級毒品海洛因
    所用之注射針筒一支，且經警採尿驗悉。
二、案經臺北縣政府警察局新莊分局報請臺灣板橋地方法院檢察
    署檢察官偵查起訴，經本院合議庭裁定以簡式審判程序審理
    。
    理  由
一、訊據被告甲○○於本院審理時對其於上揭時、地施用第一級
    毒品海洛因之犯行，業已坦承不諱，又被告經警詢問後所採
    集之尿液經送檢驗結果，呈施用第一級毒品海洛因之鴉片類
    藥物陽性反應，有臺灣檢驗科技股份有限公司於97年2 月19
    日出具之濫用藥物尿液檢驗報告一件附卷可稽。復有被告所
    有內有無法析離之微量第一級毒品海洛因殘渣之塑膠袋二個
    及其所有供己施用毒品海洛因所用之注射針筒一支扣案可證
    。再者，被告前於94年間因施用毒品案件，經本院以94年度
    毒聲字第617 號裁定送觀察、勒戒後，認有繼續施用毒品之
    傾向，再經本院以94年度毒聲字第880 號裁定令入戒治處所
    施以強制戒治，嗣執行強制戒治六個月以上，認無繼續強制
    戒治之必要，於95年1 月10日釋放出所，並經臺灣板橋地方
    法院檢察署檢察官以95年度戒毒偵字第32號為不起訴處分確
    定，此有臺灣高等法院被告前案紀錄表附卷可參，是被告乃
    經觀察、勒戒及強制戒治執行完畢釋放後，五年內再犯施用
    毒品之犯行，至為灼然。綜上，足認被告自白與事實相符，
    罪證明確，犯行洵堪認定。
二、查海洛因係毒品危害防制條例第2 條第2 項第1 款所列之第
    一級毒品。核被告所為，係犯毒品危害防制條例第10條第1
    項之施用第一級毒品罪。被告於施用毒品海洛因而持有該毒
    品之低度行為，應為施用之高度行為所吸收，不另論罪。查
    被告前於94年間因連續轉讓第一級毒品案件，經本院於94年
    6 月29日以94年度訴字第1103號判處有期徒刑一年四月，於
    94年7 月29日確定，於95年12月29日假釋出監並付保護管束
    ，迄96年4 月15日縮刑期滿假釋未經撤銷以已執行論，有臺
    灣高等法院被告前案紀錄表在卷可按，其於有期徒刑執行完
    畢後五年以內故意再犯本案之罪，係屬累犯，應依刑法第47
    條第1 項之規定加重其刑。爰審酌被告年值青壯，不思尋求
    正當之身心發展，前曾有毒品前科，仍不知警惕，竟又施用
    足以導致精神障礙、性格異常，甚至造成生命危險之毒品，
    戕害一己之身心健康，對社會治安可能之危害程度非微，惟
    其於犯罪後尚能坦承犯行等一切情狀，量處如主文所示之刑
    ，以示懲儆。
三、扣案之內有無法析離之微量第一級毒品海洛因殘渣之塑膠袋
    二個，應概認屬查獲之毒品，不問屬於犯人與否，爰依毒品
    危害防制條例第18條第1 項前段規定，併予宣告沒收銷燬。
    又扣案之注射針筒一支，係被告所有供己施用毒品海洛因所
    用之物，業據其於審理時供認在卷，爰依刑法第38條第1 項
    第2 款規定，併予宣告沒收。
據上論斷，應依刑事訴訟法第273 條之1 第1 項、第299 條第1
項前段，毒品危害防制條例第10條第1 項、第18條第1 項前段，
刑法第11條前段、第47條第1 項、第38條第1 項第2 款，判決如
主文。
本案經檢察官劉仕國到庭執行職務
中    華    民    國    97    年    5     月    29    日
                  刑事第一庭    法  官  張江澤
以上正本證明與原本無異。
如不服本判決，應於判決送達後10日內，向本院提出上訴狀。
                                書記官  林怡秀
中    華    民    國    97    年    5     月    29    日
附錄本案論罪科刑法條全文：
毒品危害防制條例第10條
施用第一級毒品者，處六月以上五年以下有期徒刑。
施用第二級毒品者，處三年以下有期徒刑。


司法院資訊處製作；財團法人民間司法改革基金會備份。
